【裁判字號】    95,訴,268
【裁判日期】    950508
【裁判案由】    違反毒品危害防制條例
【裁判全文】
臺灣屏東地方法院刑事判決
95年度訴字第268號
公  訴  人  臺灣屏東地方法院檢察署檢察官
被      告  甲○○
上列被告因違反毒品危害防制條例案件, 經檢察官提起公訴（95
年度毒偵字第193 號、第278 號、第357 號）, 本院裁定以簡式
審判程序審理, 判決如下:
    主  文
甲○○連續施用第一級毒品, 累犯, 處有期徒刑壹年肆月。扣案
注射針筒參支沒收銷燬之。又連續施用第二級毒品, 累犯, 處有
期徒刑拾月。扣案玻璃球吸食器壹個沒收銷燬之。應執行有期徒
刑貳年, 扣案注射針筒參支及玻璃球吸食器壹個均沒收銷燬之。
    事  實
一、甲○○曾於民國92年間, 因施用毒品案件, 為法院裁定送觀
    察勒戒後, 因認無繼續施用毒品之傾向, 而於同年9 月26日
    釋放, 並由臺灣屏東地方法院檢察署檢察官92年度毒偵字第
    1045號不起訴處分確定。惟其不知警惕, 旋於93年間, 再因
    施用毒品案件, 為檢察官提起公訴及由本院以93年訴字第48
    5 號判決判處應執行有期徒刑1 年確定。其甫於94年9 月13
    日縮刑執行完畢。詎仍未知悔改, 竟又基於施用第一級毒品
    之概括犯意, 自95年1 月7 日18時起至95年2 月10日凌晨1
    時許, 在其位於屏東縣內埔鄉○○村○○路12號之住所房間
    內, 以每隔2 至3 天1 次之頻率及以針筒注射之方式, 連續
    施用第一級毒品海洛因多次; 另基於施用第二級毒品之概括
    犯意, 於95年1 月22日下午某時及同年2 月10日凌晨1 時許
    , 在上開地點, 以將毒品置放在玻璃球內燒烤後吸取其煙霧
    之方式, 連續施用第二級毒品甲基安非他命共2 次。期間,
    先於95年1 月14日下午15時20分許, 在其住所內為警持搜索
    票搜索扣得供其施用海洛因毒品而含有該毒品成分之注射針
    筒2 支而查獲; 復於同年1 月24日17時20分許, 在上揭住處
    為警持搜索票搜索扣得供其施用海洛因毒品而含有該毒品成
    分之注射針筒1 支及採尿送驗而查獲; 末於同年2 月10日上
    午8 時許, 在其住所內為警持搜索票搜索扣得供其施用甲基
    安非安他命毒品而含有該毒品成分之玻璃球吸食器1 個及採
    尿送驗而查獲。
二、案經屏東縣警察局潮州分局報請臺灣屏東地方法院檢察署檢
    察官偵查起訴。
    理  由
一、上揭事實業據被告甲○○於本院審理中坦承不諱, 且其第1
    次為警查獲時所採集之尿液, 經送驗結果, 呈嗎啡陽性反應
    無誤, 第2 、3 次查獲時所採集者, 經送驗結果則均呈嗎啡
    陽性及甲基安非他命陽性反應, 此分別有屏東縣警察局潮州
    分局毒品案件涉嫌人尿液採證編號姓名對照表及臺灣檢驗科
    技股份有限公司濫用藥物實驗室尿液檢驗報告各3 紙附卷可
    稽, 此外復有注射針筒3 支、玻璃球吸食器1 個扣案供憑,
    足證被告自白與事實相符。又被告前因施用毒品, 經法院裁
    定送觀察勒戒及受法院判處有期徒刑執行完畢一節, 有臺灣
    高等法院被告前案紀錄表及臺灣高等法院在監在押全國紀錄
    表各1 分附卷供查, 本件事證明確, 被告犯行堪予認定。
二、按海洛因為第一級毒品, 甲基安非他命為第二級毒品, 毒品
    危害防制條例第2 條第2 項第1 、2 款定有明文。被告於受
    觀察勒戒執行完畢釋放後5 年內再度施用海洛因及甲基安非
    他命毒品, 核其所為係犯毒品危害防制條例第10條第1 項之
    施用第一級毒品罪及同條第2 項之施用第二級毒品罪, 其持
    有毒品之行為均為施用毒品之犯行所吸收, 不另論罪。被告
    所犯上開兩罪，犯意各別, 罪名不同, 應分論併罰。被告多
    次施用第一、二級毒品之行為, 時間緊接, 所犯罪名相同,
    顯係出於概括犯意反覆為之, 均為連續犯, 應各依刑法第56
    條之規定以一罪論, 並均加重其刑。又被告前有如事實欄所
    示之科刑及執行情形, 有臺灣高等法院被告前案紀錄表附卷
    足憑, 其於刑之執行完畢後5 年內, 再犯本件有期徒刑之兩
    罪, 均為累犯, 各應依法加重其刑, 且因其所犯兩罪同時有
    兩項刑之加重事由, 亦各應依法遞加之。爰審酌被告之智識
    程度, 曾有違反麻醉藥品管理條例、違反槍砲彈藥刀械管制
    條例及違反毒品危害防制條例等多項前科, 素行非佳, 本件
    施用毒品之動機、施用頻率, 前因施用毒品經強制戒治、判
    處徒刑並服刑完畢後, 竟仍不顧毒品對身心之危害而再度施
    用毒品, 且併同施用第一、二級兩種毒品, 毒癮非輕, 戒毒
    意志薄弱, 於偵、審程序中坦承犯行, 態度尚稱良好等一切
    情狀, 分別量處如主文所示之刑, 並合併定其應執行之刑,
    以資懲儆。扣案注射針筒3 支為被告施打海洛因毒品之工具
    , 扣案玻璃球吸食器1 個則為被告吸食甲基安非他命毒品之
    工具, 已據其在本院審理中供明, 是衡情該等物品已分別沾
    黏海洛因及甲基安非他命毒品, 難以析離。95年1 月14日扣
    案之注射針筒2 支, 經查獲警局以臺灣尖端先進生技醫藥股
    份有限公司製造之毒品簡易快速篩檢試劑檢驗結果, 果亦呈
    嗎啡、海洛因陽性反應, 有屏東縣警察局潮州分局毒品類初
    步檢驗結果報告表1 分附卷可查, 故應將注射針筒視為海洛
    因毒品, 及將玻璃球吸食器視為甲基安非他命毒品, 分別依
    毒品危害防制條例第18條第1 項前段規定諭知沒收銷燬之。
據上論斷, 應依刑事訴訟法第273 條之1 第1 項、第299 條第1
項前段, 毒品危害防制條例第10條第1 、2 項、第18條第1 項前
段, 刑法第11條、第56條、第47條、第51條第5 款, 判決如主文
。
中    華    民    國    95    年    5     月     8    日
                  刑事第四庭    法  官  王以齊
以上正本證明與原本無異。
如不服本判決應於收受本判決送達後十日內向本院提出上訴書狀
，其未敘述上訴理由者，並得於提起上訴後十日內向本院補提理
由書狀（均須按他造當事人之人數附繕本）「切勿逕送上級法院
」
中    華    民    國    95    年    5     月     8    日
                                書記官  盧姝伶
附錄本判決論罪科刑法條：
毒品危害防制條例第10條
施用第一級毒品者, 處6 月以上5 年以下有期徒刑。
施用第二級毒品者, 處3 年以下有期徒刑。


司法院資訊處製作；財團法人民間司法改革基金會備份。
